# 内部交易在公司分立后的相关处理

提问人：叶秋叶秋叶秋 时间：2015-03-24 10:18:42
尊敬的各位大神：
小弟现在有一家拟进入资本市场的公司A及其子公司B，报告期系2012-2014， 2013 年末A将约 3000 万的存货销售给了B，由于当时是合并范围内故A账面记了“发出商品”，B公司账面记了“存货——暂估”，B还未将商品卖给外部， 2014 年 11 月由于B的小股东增资，所以B不再是A的子公司了。 疑问： 1 、对于这 3000 万的存货是否A要补开增值税发票？现在去补是否会有涉税风险？
2 、有无办法通过交易或其他方式（补签协议）将 2014 年A 账面上的发出商品在 2014 年 12 月 31 日消除？ 谢谢各位啊！

回答人：chenyiwei
1 、母子公司之间销售未及时开票和申报纳税本来就是存在税务风险的，与B公司是否受到A公司控制无关，建议尽早解决，并与主管税务机关沟通，尽可能避免罚款或以上的行政处罚。 2 、A应当考虑其存货所有权上的风险和报酬在 2013 年末和 2014 年内处置日两个时点上的享有和承担情况，以确定这两个时点上对该内部交易存货的适当账务处理方式，对前期差错进行更正处理。